# 请教陈版及版友：零价值专利使用权出资是否入账

提问人：MQLGOOD 时间：2018-01-16 09:27:42
请教陈版及版友：账面价值为零的的专利使用权作为出资占被投资单位股权比例，作为投资方是否要做账务处理？股份比例约15%

回答人：chenyiwei
需要，视同处置改专利权处理，作价金额与账面价值（零）之间的差额确认为资产处置损益。如果对被投资企业具有重大影响的，还需按比例抵销其中的未实现损益。

提问人：MQLGOOD 时间：2018-01-17 08:09:37
感谢陈版，再请教下是否适用《财政部关于企业资产评估等有关会计处理的通知》财会字[1997]72号， 二、企业应在“资本公积”科目下，设置“投资评估增值”明细科目，核算企业以非现金的实物资产和无形资产对外投资评估确认的价值大于投出资产帐面价值的差额。本明细科目的贷方发生额，反映企业以非现金的实物资产和无形资产对外投资评估确认的价值大于投出资产帐面价值的差额；其借方发生额，反映企业转让或收回投资时转入投资收益的评估增值余额。企业应在本明细科目下按照投资项目进行明细核算。
企业以非现金的实物资产和无形资产对外投资，应按以下规定进行帐务处理： 企业以除固定资产以外的非现金的实物资产和无形资产对外投资，如评估确认的价值大于投出资产帐面价值的，按照评估确认的价值和应交纳的增值税等流转税，借记“长期投资”科目，按照投出的实物资产和无形资产的帐面价值和应交纳的税金，贷记“无形资产”、“原材料”、“应交税金”等科目，按照评估确认的资产价值大于投出资产帐面价值的差额，贷记“资本公积—投资评估增值”科目；如果评估确认的资产价值小于投出资产帐面价值的，应按评估确认的价值和应交纳的增值税等流转税，借记“长期投资”科目，按评估确认的资产价值小于投出资产帐面价值的差额，借记“营业外支出—投资评估减值”科目，按投出资产的帐面价值和应交纳的增值税等流转税，贷记“无形资产”、“原材料”、应交税金“等科目。

回答人：chenyiwei
这个文件早就失效了。